【裁判字號】    97,審訴,4906
【裁判日期】    980410
【裁判案由】    毒品危害防制條例
【裁判全文】
臺灣高雄地方法院刑事判決            97年度審訴字第4906號
公  訴  人  臺灣高雄地方法院檢察署檢察官
被      告  乙○○
上列被告因毒品危害防制條例案件，經檢察官提起公訴（97年度
毒偵字第6023號），本院改依簡式審判程序審理，判決如下：
    主  文
乙○○施用第一級毒品，累犯，處有期徒刑捌月；又施用第二級
毒品，累犯，處有期徒刑肆月，扣案之第二級毒品甲基安非他命
壹包（驗後淨重零點零捌柒公克），沒收銷燬之，扣案之玻璃球
吸食器壹個沒收。應執行有期徒刑拾月，扣案之第二級毒品甲基
安非他命壹包（驗後淨重零點零捌柒公克），沒收銷燬之，扣案
之玻璃球吸食器壹個沒收。
    事實及理由
一、按本件被告乙○○所犯係死刑、無期徒刑、最輕本刑為3 年
    以上有期徒刑以外之罪，其於準備程序就被訴事實為有罪之
    陳述，經受命法官告知簡式審判程序之旨，並聽取其與公訴
    人之意見後，本院認無不得或不宜改依簡式審判程序進行之
    處，爰依刑事訴訟法第273 條之1 第1 項、第284 條之1 ，
    裁定本件由受命法官獨任進行簡式審判程序，合先敘明。
二、本件犯罪事實及證據，除證據部分補充「被告於本院審理中
    之自白」外，餘均引用檢察官起訴書所載，如附件。
三、按海洛因及甲基安非他命，分別係毒品危害防制條例第2 條
    第2 項第1 款所稱之第一級毒品及同條項第2 款所稱之第二
    級毒品，故核被告所為，係犯該條例第10條第1 項之施用第
    一級毒品罪及同條第2 項之施用第二級毒品罪。被告持有第
    一級毒品海洛因及第二級毒品甲基安非他命後，進而施用，
    其持有之低度行為均應為施用之高度行為所吸收，不另論罪
    。又被告所犯上開2 罪間，犯意各別、行為互殊，觸犯構成
    要件相異之罪名，自應分論併罰。被告有起訴書所載之前科
    紀錄乙情，有臺灣高等法院被告前案紀錄表在卷可稽，其受
    有期徒刑執行完畢，5 年內故意再犯本件最重本刑為有期徒
    刑以上之2 罪，為累犯，均應依刑法第47條第1 項規定加重
    其刑。爰審酌被告經觀察、勒戒後，尚未能戒絕毒癮，足證
    前開保安處分措施實難矯治其惡性，惟念其犯後坦承罪行，
    態度良好，而所犯係自戕行為，尚未對他人造成實害，復參
    以其先前因施用毒品案件遭論罪科刑之次數等一切情狀，分
    別量處如主文所示之刑，並定應執行之刑，以資懲儆。扣案
    之毒品確為第二級毒品甲基安非他命之事實，有高雄市立凱
    旋醫院濫用藥物成品檢驗鑑定書附卷足按，應依毒品危害防
    制條例第18條第1 項前段之規定，諭知沒收銷燬之；至於鑑
    識耗損之第二級毒品甲基安非他命，既已滅失，爰不再行諭
    知沒收銷燬，併此敘明。扣案之玻璃球吸食器1 個，係被告
    所有、供其為前開施用第二級毒品犯行所用之物，業據被告
    於本院審理中陳述明確（見本院卷第106 頁），爰依刑法第
    38條第1 項第2 款規定，併予宣告沒收。
據上論斷，應依刑事訴訟法第273 條之1 第1 項、第284 條之1
、第299 條第1 項前段、第310 條之2 、第454 條第2 項，毒品
危害防制條例第10條第1 項、第2 項、第18條第1 項前段，刑法
第11條、第47條第1 項、第51條第5 款、第38條第1 項第2 款，
判決如主文。
本案經檢察官陳麗琇到庭執行職務。
中    華    民    國    98    年    4     月    10    日
                  刑事第七庭    法  官  陳君杰
以上正本證明與原本無異。
如不服本判決應於收受判決後10日內向本院提出上訴書狀，並應
敘述具體理由。其未敘述上訴理由者，應於上訴期間屆滿後20日
內向本院補提理由書(均須按他造當事人之人數附繕本)「切勿逕
送上級法院」。
中    華    民    國    98    年    4     月    10    日
                                書記官  李承悌
附錄本判決論罪科刑法條全文：
毒品危害防制條例第10條
施用第一級毒品者，處6 月以上5 年以下有期徒刑。
施用第二級毒品者，處3年以下有期徒刑。
附件：
臺灣高雄地方法院檢察署檢察官起訴書
                                     97年度毒偵字第6023號
     被      告  乙○○  男  53歲（民國○○年○月○○日生）
                         住高雄縣田寮鄉○○路70-1號
                           （另案在押中）
                         國民身分證統一編號：Ｚ000000000號
 上列被告因違反毒品危害防制條例案件，已經偵查終結，認應該
 提起公訴，茲將犯罪事實及證據並所犯法條分敘如下：
         犯罪事實
 一、乙○○前因施用毒品案件，經送觀察、勒戒後，於民國88年
     6月4日因無繼續施用傾向執行完畢釋放。復於前開觀察、勒
     戒執行完畢後之5年內，再犯施用第一級毒品之毒品危害防
     制條例案件，經法院判處有期徒刑8月確定，於93年1月9日
     入監服刑，於93年9月8日縮刑期滿執行完畢。猶不知悔改，
     於強制戒治執行完畢釋放5年內，復基於施用第一級毒品海
     洛因及第二級毒品甲基安非他命之犯意，分別於97年7月7日
     15時15分許為警採尿前回溯96小時內某時（不含警力拘束時
     間）及同日7時許，在其高雄縣田寮鄉○○路70-1號住處及
     高雄縣岡山鎮○○○路橋下，以將海洛因放入香菸內燃燒吸
     食方式施用第一級毒品海洛因，及將甲基安非他命放入玻璃
     球內用火燒烤吸食方式施用第二級毒品甲基安非他命各1次
     。嗣於97年7月7日13時40分許，在高雄縣岡山鎮○○○路旁
     為警查獲，並扣得甲基安非他命1包（驗餘淨重0.087公克）
     及玻璃球吸食器1個。
 二、案經高雄縣政府警察局岡山分局報告偵辦。
         證據並所犯法條
 一、證據清單及待證事實
   ┌──┬───────────┬───────────┐
   │編號│    證  據  方  法    │    待  證  事  實    │
   ├──┼───────────┼───────────┤
   │    │被告乙○○於警詢及偵訊│被告施用第一級毒品海洛│
   │ 一 │時之自白。            │因及第二級毒品甲基安非│
   │    │                      │他命之事實。          │
   ├──┼───────────┼───────────┤
   │    │高雄縣政府警察局岡山分│被告於97年7月7日15時15│
   │    │局偵辦毒品案件尿液採證│分採尿時向前回溯96小時│
   │    │檢驗對照表（代碼：岡  │內之某時及同日7時，有 │
   │ 二 │970416）；台灣檢驗科技│施用第一級毒品海洛因、│
   │    │股份有限公司於97年7 月│第二級毒品甲基安非他命│
   │    │22日出具之濫用藥物尿液│之事實。              │
   │    │檢驗報告（檢體編號為：│                      │
   │    │岡970416）。          │                      │
   ├──┼───────────┼───────────┤
   │    │高雄市立凱旋醫院高市凱│ 被告施用第二級毒品甲 │
   │ 三 │醫驗字第8015號濫用藥物│ 基安非他命之事實。   │
   │    │成品檢驗鑑定書。      │                      │
   ├──┼───────────┼───────────┤
   │    │ 高雄縣政府警察局岡山 │ 被告持有並施用第二級 │
   │ 四 │ 分局搜索扣押筆錄、扣 │ 毒品甲基安非他命之事 │
   │    │ 押品目錄表、扣押物品 │ 實。                 │
   │    │ 清單各1份及照片2張。 │                      │
   ├──┼───────────┼───────────┤
   │    │ 本署刑案資料查註紀錄 │ 被告受觀察勒戒執行完 │
   │ 五 │ 表、全國施用毒品案件 │ 畢釋放後，5年內再度施│
   │    │ 紀錄表。             │ 用毒品並經法院判決確 │
   │    │                      │ 定之事實，及本件犯行 │
   │    │                      │ 係屬累犯之事實。     │
   └──┴───────────┴───────────┘
 二、按刑法修正施行後之多次施用毒品犯行，除符合接續犯之要
     件外，則應一罪一罰，此有最高法院 96年度第9次刑庭會議
     決議可資參照。查被告於前次觀察、勒戒執行完畢釋放後5
     年內，即93年間曾再犯施用毒品案件，並經臺灣高雄地方地
     院判刑確定，有本署刑案資料查註紀錄表在卷可憑，顯見被
     告前所接受之徒刑執行程序，尚未能遮斷毒癮，參諸毒品危
     害防制條例第20條、第23條之立法理由、最高法院95年5月9
     日第7次刑事庭會議決定及95年度台上字第1071號刑事判決
     ，被告再為本案施用毒品犯行，仍屬「再犯」之情形，應予
     追訴。核被告所為，係犯毒品危害防制條例第10條第1項施
     用第一級毒品海洛因、同條第2項施用第二級毒品甲基安非
     他命罪嫌。其持有毒品之低度行為均為施用毒品之高度行為
     所吸收，不另論罪。被告所犯上開各罪間，犯意各別，罪名
     有異，請予分論併罰。被告前因施用毒品案件，經臺灣高雄
     地方法院判決有期徒刑8月確定，而於93年9月8日執行完畢
     等情，有刑案資料查註紀錄表在卷可稽。被告於有期徒刑執
     行完畢5年內，再犯本件有期徒刑以上之罪，為累犯，請依
     法遞加其刑。至扣案之第二級毒品甲基安非他命1包（驗餘
     淨重0.087公克）及玻璃球吸食器1個，請依毒品危害防制條
     例第18條第1項前段之規定，宣告沒收銷燬。
 三、依刑事訴訟法第251條第1項提起公訴。
     此致
 臺灣高雄地方法院
 中    華    民    國    97    年    9    月    30    日
                               檢  察  官  丙  ○  ○
                               檢  察  官  甲  ○  ○
 上正本證明與原本無異
 中    華    民    國    97    年    10     月  16    日
                               書  記  官  徐  偉  棠
 所犯法條：
 毒品危害防制條例第10條
 施用第一級毒品者，處 6 月以上 5 年以下有期徒刑。
 施用第二級毒品者，處 3 年以下有期徒刑。


司法院資訊處製作；財團法人民間司法改革基金會備份。
